【裁判字號】    98,易,2802
【裁判日期】    980929
【裁判案由】    竊盜
【裁判全文】
臺灣臺中地方法院刑事判決              98年度易字第2802號
公  訴  人  臺灣臺中地方法院檢察署檢察官
被      告  甲○○
                      號
                    現於臺灣臺中監獄執行中
上列被告因竊盜案件，經檢察官提起公訴（98年度偵緝字第1671
號），本院判決如下：
    主    文
甲○○犯加重竊盜罪，處有期徒刑壹年。
    事    實
一、甲○○於民國97年7 月30日晚間9 時44分許，駕駛車牌號碼
    OK－4397號自用小貨車，行經坐落臺中縣沙鹿鎮○○段犁份
    小段23之1 地號土地上之建材倉庫時，見該倉庫堆放有角材
    1 批，竟意圖為自己不法之所有，持客觀上足供兇器使用之
    鐵鎚1 支，破壞大門之門鎖後（毀損部分，未據告訴），侵
    入倉庫內竊取蔡生雄所有之13呎角材約1000支（合計價值約
    新臺幣50萬元）。得手後，隨即駕駛上開自用小貨車，將前
    開竊得之角材，載往其設在臺中縣烏日鄉○○路157 號36弄
    2 號之「普峰有限公司」旁之空地堆放。嗣蔡生雄發覺失竊
    後報警處理，經調閱監視錄影畫面，始循線查獲上情，惟前
    揭角材已被張富男耗用完畢。
二、案經蔡生雄訴由臺中縣警察局清水分局報請臺灣臺中地方法
    院檢察署檢察官偵查起訴。
    理    由
一、訊據被告坦承有前揭犯行，核與證人蔡生雄於警詢中指述情
    節相符，並有車籍查詢資料、行動電話通聯紀錄、照片等在
    卷足稽，被告雖於本院審理中辯稱，伊行竊數量沒有那麼多
    ，行竊之角材長度係6呎至12呎左右，約200支，因伊之小貨
    車係2.66的，沒有辦法載那麼多云云；惟查，被告於98年7
    月28日偵查中，及本院行準備程序時，均已對起訴事實為自
    白，且其自白與證人蔡生雄指述相符，足稽其自白與事實相
    符，其於本院審理中所為前揭之抗辯，應係減輕其責任之詞
    ，尚非可採信，本案事證明確，被告之犯行堪以認定
二、按未扣案之鐵鎚一支，係質地堅硬之材質，且足以破壞大門
    之門鎖，其對人之身體、生命及安全自構成威脅，為刑法分
    則所稱之「兇器」，核被告所為係犯刑法第三百二十一條第
    一項第三款之攜帶兇器竊盜罪，爰審酌被告素行不佳，有台
    灣高等法院被告前案紀錄表可按，因貪念而犯本罪，所生損
    害不少，且所竊之物已耗用致無法歸還被害人，先承認犯罪
    後又否認部分犯罪等一切情狀，量處如主文所示之刑。供被
    告犯罪用之鐵鎚一支，未扣案，為免將來執行困難，不予沒
    收，附此敘明。
三、據上論斷，應依刑事訴訟法第二百七十三條之一第一項、第
    二百九十九條第一項前段，刑法第百三十二條第一項第三款
    ，判決如主文。
中    華    民    國    98    年    9     月    29    日
                  刑事第一庭    法  官  林清鈞
以上正本證明與原本無異。
如不服本判決應於收受判決後10日內向本院提出上訴書狀，並應
敘述具體理由；其未敘述上訴理由者，應於上訴期間屆滿後20日
內向本院補提理由書（均須按他造當事人之人數附繕本）「切勿
逕送上級法院」。
                                書記官  陳貴卿
中    華    民    國    98    年    9     月    29    日
附錄論罪科刑法條
中華民國刑法第321條第一項第三款
（加重竊盜罪）
犯竊盜罪而有左列情形之一者，處 6 月以上、 5 年以下有期徒
刑：
三、攜帶兇器而犯之者。


司法院資訊處製作；財團法人民間司法改革基金會備份。
